【裁判字號】    90,訴,148
【裁判日期】    901218
【裁判案由】    毒品危害防制條例等
【裁判全文】
臺灣彰化地方法院刑事判決                            九十年度訴字第一四八號
    公  訴  人  臺灣彰化地方法院檢察署檢察官
    被      告  丙○○
    選任辯護人  陳政麟律師
右列被告因違反毒品危害防制條例案件，經檢察官提起公訴（八十九年度偵字第三七
三八號、第三九七三號、第四二一０號、第四二一五號），本院判決如左：
    主  文
本件公訴不受理。
    理  由
一、公訴意旨: 丙○○與戊○○共同基於意圖販賣毒品安非他命以從中牟利之概括犯
    意，自八十八年四月間起，在戊○○位於台北縣汐止市○○○路六十三巷廿二號
    五樓之居所或丁○○位於台北縣汐止市○○路○段三三三巷廿三號三樓之居所內
    ，連續數次販賣第二級毒品安非他命予合資之丁○○、乙○○、己○○及甲○○
    四人施用。嗣於八十八年九月二十八日，為警持臺灣士林地方法院檢察署檢察官
    核發之搜索票，分別在戊○○上址居所、丁○○上址居所及戊○○所使用車號Ａ
    Ｊ─一二七三號自小客車內查獲，並於丙○○所有之皮包內扣得吸食器一組、玻
    璃吸管一支、分裝袋二大袋、安非他命三包（驗餘淨重０點六八八三公克）、帳
    單及電話名單各一份，因認丙○○犯有毒品危害防制條例第四條第二項販賣第二
    級毒品罪嫌云云。
二、按不起訴處分已確定者，非有發見新事實或新證據者，或有刑事訴訟法第四百二
    十條第一項第一、二、四、五款所定得為再審原因之情形者，不得對於同一案件
    再行起訴；曾為不起訴處分，而違背刑事訴訟第二百六十條之規定再行起訴者，
    應諭知不受理之判決，刑事訴訟法第二百六十條、第三百零三條第四款分別定有
    明文。又刑事訴訟法第二百六十條所謂同一案件，指同一訴訟物體，即被告及犯
    罪事實均相同者而言，不以起訴或告訴時所引用之法條或罪名為區分標準；再刑
    事訴訟法第二百六十條第一款所謂發現新事實新證據者，係指於不起訴處分前未
    經發現至其後始行發現者而言，若不起訴處分前，已經提出之證據，經檢察官調
    查斟酌者，即非該條款所謂發現之新證據，不得據以再行起訴，最高法院五十二
    年台上字第一０四八號、五十七年台上字第一二五六號、六十九年台上字第一一
    三九號著有判例可資參照。
三、經查：
（一）本件被告丙○○於九十年一月十日經台灣彰化地方法院檢察署所起訴之違反毒
      品危害防制條例案件，係因於八十八年九月二十八日，經警持臺灣士林地方法
      院檢察署檢察官核發之搜索票，在戊○○（另行審結）所使用車號ＡＪ─一二
      七三號自小客車內查獲戊○○所有之吸食器一組、分裝袋二十個、酒精燈一個
      、安非他命一包（驗餘淨重十二點０四六八公克）、海洛因一包（淨重０點二
      四公克）、大麻一包（淨重十二點四三公克）及贓款三萬四千元，復經戊○○
      帶同警方前往其位於台北縣汐止市○○○路六十三巷二十二號五樓居所執行搜
      索，當場查獲被告丙○○所有之手提皮包內，置放有安非他命三包（驗餘淨重
      ０點六八八三公克）、吸食器一組、玻璃吸管一支、分裝袋二大袋包、聯絡電
      話名單一張及帳單二頁，嗣經警再持台灣士林地方法院檢察署檢察官所核發之
      搜索票，對丁○○位於台北縣汐止市○○路○段三三三巷二十三號三樓之住處
      執行搜索，查獲丁○○、乙○○、己○○及甲○○有施用毒品之情事，並當場
      扣得渠等所共有之已供施用毒品之器具，而丁○○、乙○○、己○○、甲○○
      經警訊問時，均指述其所施用之毒品係向阿輝（即戊○○）及綽號甜甜（即丙○○）所購買的，經警報請台灣士林地方法院檢察署偵辦，後因戊○○於台灣
      彰化監獄執行中，為偵查之便利，乃呈請台灣高等法院檢察署檢察長核轉台灣
      彰化地方法院檢察署偵辦，公訴人據上開事證，認被告丙○○與戊○○共同涉
      犯毒品危害防制條例第四條第二項販賣第二級毒品罪嫌，乃由公訴人自動簽分
      偵辦起訴，此有簽呈附於台灣彰化地方法院檢察署八十九年度偵字第四二一五
      號偵查卷中可查。惟就警局所移送被告丙○○涉犯毒品危害防制條例案件之事
      實，臺灣士林地方法院檢察署檢察官並未簽請移轉偵辦，且於八十九年九月二
      十日以八十八年度偵字第一００二五號偵查終結，認被告罪嫌不足，而為不起
      訴處分確定，業經本院閱前開卷證資料核閱屬實，並有該不起訴處分書附卷可
      按，雖該不起訴處分書係認警局移送被告丙○○涉有毒品危害防制條例第五條
      第二項之罪嫌，罪嫌不足，然其亦係針對被告丙○○上開為警查獲所移送之事
      實進行偵查，足認係同一犯罪事實，揆諸前開說明，本件就丙○○部分所為之
      起訴與前開不起訴處分確屬同一案件，並不因公訴人所引之法條有異而不同。
（二）又公訴人自動簽分偵辦後，係就丁○○、乙○○、己○○、甲○○於警訊時之
      供述，及上開相關之扣案證物所為被告丙○○涉有罪嫌之認定，然前揭事證，
      於前開不起訴處分前業已存在，且經台灣士林地方法院檢察署檢察官調查斟酌
      ，公訴人並未調查其他證據，即逕行起訴，顯已違背刑事訴訟法第二百六十條
      第一款之規定。此外，復查無其他新事實新證據，或有何前開刑事訴訟法第四
      百二十條第一項第一、二、四、五款所定得為再審原因之情形。綜上所述，公
      訴人並無有刑事訴訟法第二百六十條之情形，即就同一案件，向本院再行起訴
      ，依照上開說明，本件自應諭知不受理之判決。
據上論斷，應依刑事訴訟法第三百零三條第四款，判決如主文。
中      華      民      國    九十      年     十二     月     十八     日
                                 臺灣彰化地方法院刑事第一庭
                                     審判長法官  葉  榮  郎
                                     法      官  洪  志  賢
                                     法      官  簡  璽  容
右正本證明與原本無異。
如不服本判決，應於判決送達後十日內向本院提出上訴狀( 須附繕本 )。
                                     法院書記官  王  惠  嬌
中      華      民      國    九十      年     十二     月      二十    日


司法院資訊處製作；財團法人民間司法改革基金會備份。
